台灣台中地方法院交通事件裁定　　　　　　　　　　九十四年度交聲字第一四三號
　　原處分機關　交通部公路總局台中區監理所
　　受處分人
　　即異議人　　甲○○
右列受處分人因違反道路交通管理處罰條例案件，對於交通部公路總局台中區監理所
九十四年一月廿八日所為之處分（中監違字第裁六０－ＧＢ0000000號裁決書
）聲明異議，本院裁定如左：
    主  文
異議駁回。
    理  由
一、按道路交通管理處罰條例第十二條第一項第四款、第二十一條第一項第二款規定
    ：「汽車有使用註銷之牌照行駛者，處汽車所有人新臺幣三千六百元以上一萬零
    八百元以下罰鍰」「汽車駕駛人，有持機器腳踏車駕駛執照，駕駛小型者，處新
    臺幣六千元以上一萬二千元以下罰鍰」。復依違反道路交通管理事件統一裁罰標
    準表，逾期者，處罰鍰新臺幣二萬二千八百元整，並牌照扣繳。另行為人有本條
    例之情形者，應填製舉發違反道路交通管理事件通知單（以下簡稱通知單），並
    於被通知人欄予以勾記，其通知聯依下列規定辦理：當場舉發者，應填記駕駛人
    或行為人姓名、性別、出生年月日、地址、
    車牌號碼、車輛種類。被查獲之駕駛人或行為人為受處分人時，應將該通知單填
    記後交付該行為人簽名或蓋章收受之；拒絕簽章者，並記明其事由，視為已收受
    。違反道路交通管理事件統一裁罰標準及處理細則第十一條第一項第一款亦定有
    明文。
二、本件受處分人甲○○異議意旨略以：違規當時本人之汽車是借給弟媳楊淑君，並
    非本人駕駛，原處分於法不合，應予撤銷等語。
三、查本件受處分人即異議人甲○○駕駛車牌Ｒ五－七六一八號自小客車於九十二年
    九月六日十二時四十五分於台中市○○○街一四三號未帶駕照、未帶行照，經警
    舉發之事實，有台中市○○○○○道路交通管理事件通知單一份附卷可稽，而受
    處分人上述違規事實明確，並經當日舉發之警員陳和銘到庭結證稱：當時我在巡
    邏，接到民眾報案，說有併排停車妨害交通，我才轉到五權八街一四三號前，發
    現這部車，我到現場時，車上沒有人，我準備逕行舉發，向無限電台查證車籍資
    料，叫拖吊車來拖吊，大樓就走出二個小姐，其中就是有點像在場的楊淑君，她
    出來說是她的，我就請她出示證件，對方說她沒有帶證件，我就請她敘敘她的資
    料，她敘述就與我開紅單資料（即甲○○之資料）一樣。我開完單後，就請在場
    的甲○○簽名，但是他不簽，我就寫拒簽，才離開，是甲○○先走，我才走」等
    語。查本件Ｒ五－七六一八號自小客車，因違規00000000號違規罰款未
    繳，經台中區監理所八十七年七月十日易處逕行註銷牌照，卻仍將該車開出行駛
    ，顯然不重視交通規則，又本件違規後又不敢負責，拒絕簽名，規避責任，事過
    近二年，才主張車子並非其所開，而舉案外人楊淑君附和其說，但又未能提其他
    有利之證據證明，其所辦即不足採。
四、按道路交通管理處罰條例第七條第一項規定：「道路交通管理之稽查、違規之紀
    錄，由交通勤務警察，或依法令執行交通稽查任務之人員執行之」，而警察為維
    持交通秩序，依法執行職務，立場應是客觀公正，且警員係屬司法警察人員之一
    份子，應深切明白出庭作證具結後，應據實陳述之義務及如有偽證應受處罰之嚴
    重後果。當時執勤之警員盧聰欣於本院訊問時，在法官告知證人具結之義務及偽
    證之處罰並命其朗讀結文，及具結後，仍明確上述之結證，是其所為證言，應屬
    真實可信。且交通警員掣單舉發違反道路交通管理處罰條例所列之違規事實，本
    質上為行政處分，係公務員基於職務上權力，依法就特定之具體事件所為具公法
    上效果之單方行政行為。基於公務員為公法上行為具有公信力之原則，該行政行
    為當可被推定為真正，其據以依法處分之事實認定亦為正確無誤，此與民事訴訟
    法第三百五十五條第二項規定「文書依其程式及意旨得認作公文書者，推定其為
    真正」之情形相同。本此公信原則，乃立法者賦予行政機關制定違反道路交通事
    件統一裁罰標準及處理細則，使執勤警員得當機處分（如該細則第二十三條）以
    達其維護交通秩序、安全之行政目的。反之，若謂公務員一切行政行為均需預留
    證據以證其實，則國家行政勢必窒礙難行。據此，刑事訴訟法就犯罪證據有關規
    定中，與屬於行政秩序罰之交通違規裁罰本質不合之部分，自不在準用之列。本
    件異議人空言否認無違規，核與事實不符，基於前述分析，其前開辯解自無足採
    。本件異議人於員警交付違規通知單請其簽名時拒絕簽章，業經員警記名其事由
    ，依前揭說明，視為已收受。從而本件原處分機關援引首揭規定所為之處分，於
    法並無不合。綜上所述，異議人之異議無理由，應予駁回。
五、據上論斷，應依道路交通管理處罰條例第八十七條第二項、道路交通案件處理辦
    法第十九條，裁定如主文。
中    華    民    國      九十四      年      六     月      三十       日
                                臺灣臺中地方法院交通法庭
                                      法  官  郭  德  進
右正本證明與原本無異。
如不服本裁定應於送達後五日內向本院提出抗告狀。
                                      書記官
中    華    民    國      九十四      年      七     月       六        日
                                                                        Ａ
